臺灣新竹地方法院民事小額判決
111年度竹北小字第450號
原      告  新安東京海上產物保險股份有限公司桃園分公司

法定代理人  單正寰  
訴訟代理人  張穎婕  
被      告  李宏仁  

上列當事人間請求損害賠償(交通)事件，本院於民國111年9月22
日辯論終結，判決如下：
    主      文
被告應給付原告新臺幣壹萬肆仟參佰捌拾陸元，及自民國一一一
年九月六日起至清償日止，按週年利率百分之五計算之利息。
訴訟費用新臺幣壹仟元由被告負擔。
本判決得假執行。
    事實及理由
壹、程序方面：
一、按訴狀送達後，原告不得將原訴變更或追加他訴，但擴張或
    減縮應受判決事項之聲明者，不在此限，民事訴訟法第255 
    條第1項第3 款定有明文。本件原告起訴時求為聲明：被告
    應給付原告新臺幣（下同）29,996元及自起訴狀繕本送達翌
    日起至清償日止，按週年利率5％計算之利息。嗣於民國111 
    年9月22日當庭減縮聲明為：被告應給付原告14,386元，利
    息不變，有同日調解程序筆錄附卷可稽（見本院卷第73頁）
    。經核原告上開請求金額之變更，係減縮應受判決事項之聲
    明，揆之首揭說明，尚無不合，應予准許。
二、被告經合法通知，未於言詞辯論期日到場，核無民事訴訟法
    第386 條各款所列情形，爰依原告之聲請，由其一造辯論而
    為判決。　　
貳、實體方面：
一、原告主張：被告於111年2月18日13時許，駕駛車牌號碼00-0
    000號自用小客車（下稱肇事車輛），行經新竹縣○○市○○路0
    00號附近，因酒後失控且未保持安全距離，往前碰撞原告承
    保訴外人曾華義所有並由其駕駛、當時怠速停止在路邊之車
    牌號碼0000-00號自用小客車（下稱系爭車輛），致系爭車
    輛受有損害。嗣系爭車輛送廠修理，系爭車輛修復費用扣除
    零件折舊後為20,551元（其中含工資5,225元、烤漆費用14,
    276元、扣除折舊後之零件費用1,050元），原告已依保險契
    約理賠。案經新竹縣政府警察局竹北分局警員到場處理，道
    路交通事故初步分析研判表認訴外人曾華義因違規停車或暫
    停不當亦有肇責，原告主張訴外人曾華義應負三成肇事責任
    ，被告應負七成肇事責任，故被告應賠償14,386元予原告。
    為此，乃依保險法第53條第1項、民法第184 條第1項前段、
    第191條之2規定提起本件訴訟。並聲明：如前述變更後訴之
    聲明。
二、被告未於言詞辯論期日到場，亦未提出書狀作何聲明或陳述
    。　　　
三、得心證之理由：
  ㈠原告主張之上開事實，業據提出與所述情節相符之新竹縣警
    察局道路交通事故當事人登記聯單、估價單、統一發票、理
    賠案件簽收單等件為證，互核相符，並經本院依職權向新竹
    縣政府警察局竹北分局調取本件交通事故之相關資料核閱無
    訛，有新竹縣政府警察局竹北分局111年9月8日竹縣北警交
    字第1113602074號函暨檢附之道路交通事故現場圖、道路交
    通事故談話紀錄表、道路交通事故照片、初步分析研判表、
    酒精測定紀錄表、警詢筆錄等附卷可參（見本院卷第45-69
    頁 )，被告未於言詞辯論期日到場，亦未提出書狀作何聲明
    或陳述，本院依上開調查證據之結果，堪信原告之主張為真
    實。　　
　㈡按汽車行駛時，駕駛人應注意車前狀況及兩車並行之間隔，
    並隨時採取必要之安全措施，不得在道路上蛇行，或以其他
    危險方式駕車；汽車駕駛人有飲用酒類或其他類似物後其吐
    氣所含酒精濃度達每公升0.15毫克或血液中酒精濃度達百分
    之0.03以上者，不得駕車。道路交通安全規則第94條第3 項
    、第114 條第2款均有明文。上開規範當屬汽車駕駛人於駕
    駛時應負之注意義務。經查，被告於本件事故因酒後駕車犯
    公共危險罪，經本院以111年度竹交簡字第222號刑事簡易判
    決有罪，有判決書存卷足考(見本院卷第31-35頁)，依前揭
    規定，被告本不得駕車上路，惟仍執意駕駛肇事車輛行駛於
    道路上，自有違規。又被告於警詢自承因精神不濟，未與前
    車保持安全距離，來不及踩剎車而撞到系爭車輛等語(見本
    院卷第54頁)，足徵被告不僅違反酒後禁止駕車之規定，亦
    有未注意車前狀況之過失。次按汽車臨時停車時，應依車輛
    順行方向緊靠道路邊緣，其前後輪胎外側距離緣石或路面邊
    緣不得逾60公分，道路交通安全規則第111條第2項本文規定
    甚明。經查，原告保戶曾華義當時雖將系爭車輛怠速停在路
    邊，但依現場照片所示，有部分車身停止在道路邊緣線以內
    (見本院卷第65-67頁)，顯然並未緊靠道路邊緣停車，違反
    上開規定。本件事故之發生，堪認被告、原告保戶曾華義均
    有過失，且系爭車輛受損，與被告、原告保戶曾華義之過失
    行為間，均有相當因果關係，被告應就本件事故負過失責任
    ，原告亦應承擔保戶曾華義之過失責任。本院審酌雙方之過
    失情形，認曾華義與被告就本件事故應各負三成、七成之過
    失責任。  　
　㈢第按因故意或過失，不法侵害他人之權利者，負損害賠償責
    任；汽車、機車或其他非依軌道行駛之動力車輛，在使用中
    加損害於他人者，駕駛人應賠償因此所生之損害；不法毀損
    他人之物者，被害人得請求賠償其物因毀損所減少之價額；
    被保險人因保險人應負保險責任之損失發生，而對於第三人
    有損失賠償請求權者，保險人得於給付賠償金額後，代位行
    使被保險人對於第三人之請求權。民法第184 條第1 項前段
    、第191 條之2 前段、第196 條、保險法第53條第1 項分別
    定有明文。又按物被毀損時，被害人除得依民法第196 條請
    求賠償外，並不排除民法第213 條至第215 條之適用。依民
    法第196 條請求賠償物被毀損所減少之價額，得以修復費用
    為估定之標準，但以必要者為限（例如︰修理零件以新品換
    舊品，應予折舊）。又參之營利事業所得稅查核準則第95條
    第6款規定，固定資產提列折舊採用定率遞減法者，以1 年
    為計算單位，其使用期間未滿1 年者，按實際使用之月數相
    當於全年之比例計算之，不滿1 月者，以月計。再依行政院
    公布之固定資產耐用年數表及固定資產折舊率表，系爭車輛
    為自用小客車，依固定資產耐用年數表第二類第三項規範，
    耐用年數為5 年，再依固定資產折舊率表之定率遞減法，每
    年折舊率為1000分之369 ，但其最後1 年之折舊額，加歷年
    折舊累計額，總和不得超過該資產成本原額10分之9 。從而
    ，系爭車輛修理費用之零件部分，應以扣除折舊後費用為限
    。查系爭車輛受損後，經送車廠估修結果，其必要之修復費
    用為29,996元（其中含工資5,225元、烤漆費用14,276元、
    零件費用10,495元），業據原告提出估價單、統一發票可參
    。又系爭車輛於事故發生時，距離出廠日已逾5年，而自用
    小客車耐用年限為5 年，則原告就零件部分所得請求賠償之
    範圍，扣除折舊後應以1,050元為限。準此，原告承保之系
    爭車輛，因本件事故所支出之修理費用為20,551元。原告保
    戶曾華義、被告之過失比例各為三成、七成，業如前述，依
    此計算結果，原告得請求被告按七成過失比例賠償14,386元
    （計算式：20,551元×70％＝14,386元，小數點下四捨五入）
    。　　　
四、綜上所述，原告依侵權行為及保險代位之法律關係，請求被
    告給付14,386元，及自起訴狀繕本送達翌日即111年9月6日(
    見本院卷第43頁之送達證書)起至清償日止，按週年利率5％
    計算之法定遲延利息，洵屬有據，應予准許。
五、本件係依民事訴訟法第436 條之8 第1 項適用小額訴訟程序
    所為被告敗訴之判決，依同法第436 條之20規定，應依職權
    宣告假執行。
六、訴訟費用負擔之依據：民事訴訟法第79條。並依同法第436
    條之19第1 項規定，確定訴訟費用之負擔如主文第2 項所示
    。　　　　
中　　華　　民　　國　　111 　年　　9 　　月　　30　　日
                  竹北簡易庭  法　官  李珮瑜
以上正本證明與原本無異。
如不服本判決，須以違背法令為理由，於判決送達後20日內向本
庭提出上訴狀（應按他造當事人之人數附繕本）；如委任律師提
起上訴者，應一併繳納上訴審裁判費。
中　　華　　民　　國　　111 　年　　9 　　月　　30　　日
                              書記官　鄧雪怡
　　　　　　　　　　　　　　　
附錄：
一、民事訴訟法第436 條之24第2 項：
    對於小額程序之第一審裁判上訴或抗告，非以其違背法令為
    理由，不得為之。
二、民事訴訟法第436 條之25：
    上訴狀內應記載上訴理由，表明下列各款事項：
    ㈠原判決所違背之法令及其具體內容。
    ㈡依訴訟資料可認為原判決有違背法令之具體事實。
三、民事訴訟法第436 條之32條第2 項：
    第438 條至第445 條、第448 條至第450 條、第454 條、第
    455 條、第459 條、第462 條、第463 條、第468條、第469
    條第1 款至第5 款、第471 條至第473 條及第475 條第1 項
    之規定，於小額事件之上訴程序準用之。